【裁判字號】    99,簡上,609
【裁判日期】    991223
【裁判案由】    賭博
【裁判全文】
臺灣高雄地方法院刑事判決             99年度簡上字第609號
上  訴  人
即  被  告  李健群
            陳志明
            張豈
            許武成
上列上訴人因賭博案件，不服本院高雄簡易庭中華民國99年10月
19日99年度簡字第817 號第一審簡易判決（聲請簡易判決處刑案
號：臺灣高雄地方法院檢察署99年度偵字第21746 號），提起上
訴，嗣因被告就被訴事實為有罪之陳述，本院管轄之第二審合議
庭改依簡式審判程序進行，判決如下：
    主  文
上訴駁回。
李健群、陳志明、張豈、許武成，均緩刑貳年。
    事實及理由
一、按本件被告上訴人即被告李健群、陳志明、張豈、許武成所
    犯係死刑、無期徒刑、最輕本刑為3 年以上有期徒刑以外之
    罪，其於準備程序就被訴事實為有罪之陳述，經本院告知簡
    式審判程序之旨，並聽取其與公訴人之意見後，本院認無不
    得或不宜改依簡式審判程序進行之處，爰依刑事訴訟法第27
    3 條之1 第1 項，裁定本件改依簡式審判程序進行，合先敘
    明。
二、本案經本院審理結果，認第一審簡易判決之認事用法及量刑
    均無不當，應予維持，並引用第一審簡易判決書（含聲請簡
    易判決處刑書）記載之事實、證據及理由。
三、上訴人即被告李健群、陳志明、張豈、許武成以原審量刑不
    當，提起上訴云云，惟查，原審業已審酌被告李健群、陳志
    明、張豈、許武成四人於前開公眾得出入之場所賭博財物，
    有礙社會善良風俗，所為並非可取，復審酌渠等之賭博犯行
    性質上僅係處分自己財物，對社會所造成之危害非鉅，暨渠
    等犯後均尚能坦承犯行，兼衡被告四人之犯罪動機、目的、
    手段、品行、智識程度、生活狀況等一切情狀為量處罰金新
    臺幣5000元，並諭知易服勞役之折算標準，量刑尚屬適當，
    被告四人上訴意旨指摘原判決量刑過重，為無理由，應予駁
    回。
四、被告李健群、陳志明、張豈、許武成四人未曾因故意犯罪受
    有期徒刑以上刑之宣告，且除本案外，別無其他涉嫌刑案紀
    錄，有臺灣高等法院被告前案紀錄表1 份在卷可按，渠因一
    時失慮，偶罹刑典，且均有正當工作，於本院審理程序中，
    已知全然坦承犯行，而具悔意，均業如前述，經此偵、審程
    序及罪刑之宣告，當知所警惕，信無再犯之虞，本院因認對
    其等所宣告之刑，以暫不執行為適當，爰依刑法第74條第1
    項第1 款之規定，予以宣告緩刑2 年，用啟自新。
據上論斷，應依刑事訴訟法第455 條之1 第1 項、第3 項、第36
8 條、第373 條、第364 條、第273 條之1 第1 項，刑法第74條
第1 項第1 款，判決如主文。
本案經檢察官陳威呈到庭執行職務。
中    華    民    國    99    年    12    月    23    日
                  刑事第一庭  審判長法  官  黃三友
                                    法  官  莊珮吟
                                    法  官  陳億芳
以上正本核與原本無異。
不得上訴。
中    華    民    國    99    年    12    月    24    日
                                    書記官  鄭於珮

司法院資訊處製作；財團法人民間司法改革基金會備份。
